臺灣臺南地方法院刑事判決　　　　　　 100年度易字第1433號
公　訴　人　臺灣臺南地方法院檢察署檢察官
被　　　告　黃健昌
上列被告竊盜案件，經檢察官提起公訴（100年度偵字第14406號
），被告於審理中就被訴事實為有罪之陳述，經告知簡式審判程
序意旨，並聽取公訴人及被告之意見後，本院裁定進行簡式審判
程序，判決如下：
    主  文
黃健昌犯竊盜罪，累犯，處有期徒刑捌月。
    犯罪事實及證據名稱
一、本件犯罪事實及證據，除如附件（即檢察官起訴書）所示犯
    罪事實第18列之「於100年9月30日下午某時許」改為「於10
    0年9月30日下午3、4時許」；證據部分增加被告黃健昌於審
    理中之自白（見本院卷第22、23頁）外，其餘均引用附件之
    記載。
二、核被告黃健昌所為，係犯刑法第320條第1項之竊盜罪。被告
    有犯罪事實欄所載之前案及執行完畢紀錄，有臺灣高等法院
    被告前案紀錄表1份在卷可憑，其受徒刑之執行完畢後，5年
    以內故意再犯本件有期徒刑以上之罪，為累犯，應依刑法第
    47條第1項加重其刑。爰審酌被告前有多次竊盜等犯罪紀錄
    ，有其臺灣高等法院被告前案紀錄表在卷可稽，素行不佳，
    仍不思以正途獲取財物，恣意再次為本件竊盜，破壞社會治
    安，妨礙法紀，暨其以撿拾資源回收物維生、家庭狀況、國
    中肄業、犯罪之動機、手段、所生危害、所竊物品價值，被
    告犯後承認犯行，所竊物品業經被害人領回及檢察官於審理
    中所為判處有期徒刑8月之具體求刑（見本院卷第24頁）等
    一切情狀，量處如主文所示之刑，以資懲儆。
三、據上論斷，應依刑事訴訟法第284條之1、第273條之1第1項
    、第299條第1項前段、第310條之2、第454條第2項，刑法第
    320條第1項、第47條第1項，刑法施行法第1條之1第1項、第
    2項前段，判決如主文。又本判決係依刑事訴訟法第310條之
    2及第454條所製作之簡化判決，依法僅需記載犯罪事實、證
    據名稱及應適用之法條，並得以簡略方式為之，如認定之犯
    罪事實、證據及應適用之法條，與檢察官聲請簡易判決處刑
    書或起訴書之記載相同者，得引用之，附此敘明。
本案經檢察官陳昆廷到庭執行職務。
中    華    民    國   100    年    12    月    30    日
                  刑事第六庭  法  官  盧鳳田
以上正本證明與原本無異。
如不服本判決應於收受本判後10日內向本院提出上訴書狀，並應
敘述具體理由。其未敘述上訴理由者，應於上訴期間屆滿後20日
內向本院補提理由書狀（均須按他造當事人之人數附繕本）「切
勿逕送上級法院」。
                              書記官  黃憶筑
中    華    民    國   100    年    12    月    30    日
附錄本判決論罪法條：
刑法第320條第1項：
意圖為自己或第三人不法之所有，而竊取他人之動產者，為竊盜
罪，處5年以下有期徒刑、拘役或5百元以下罰金。
◎附件：
臺灣臺南地方法院檢察署檢察官起訴書
                                    100年度偵字第14406號
    被      告  黃健昌（本院按年籍資料省略）
上列被告因竊盜案件，業經偵查終結，認應提起公訴，茲將犯罪
事實及證據並所犯法條分敘如下：
        犯罪事實
一、黃健昌前於民國93年間，因竊盜案件，經臺灣臺南地方法院
    以93年度易字第856 號判決判處有期徒刑6 月確定，另於94
    年間因違反毒品危害防制條例案件，經同法院以94年度易字
    第450 號判決判處有期徒刑8 月確定，嗣經前揭法院就上開
    2 罪以94年度聲字第1523號裁定定應執行有期徒刑1 年1 月
    確定，於96年2 月5 日縮短刑期假釋出監，並於96年4 月26
    日假釋期滿未經撤銷視為執行完畢；復於96年間，因竊盜案
    件，先後經前開法院以96年度易字第1111號、96年度易字第
    718 號、96年度易字第908 號判決分別判處有期徒刑10月、
    7 月、8 月確定，又因施用毒品案件，先後經上揭法院以96
    年度訴字第1160號、97年度訴字第806 號判決分別判處有期
    徒刑1 年、應執行有期徒刑10月確定，嗣經同法院就上開數
    罪以97年度聲字第1575號裁定定應執行刑有期徒刑3 年8 月
    確定，甫於100 年1 月3 日縮短刑期假釋出監，並於100 年
    5 月29日假釋期滿未經撤銷視為執行完畢( 上揭部分構成累
    犯) 。另又於100 年9 月因竊盜案件經前開法院以100 年度
    簡字第2451號判處有期徒刑6月（此部分不構成累犯）。詎
    其猶不知悔改，於100年9月30日下午某時許，行經臺南市○
    區○○路成功大學附設醫院之機車停車場內，見蔡瓊雯所有
    、車牌號碼H36-438號普通重型機車停放該處，機車鑰匙未
    拔下，認有機可趁，竟意圖為自己不法所有，基於竊盜之犯
    意，徒手以上揭鑰匙發動機車之方式，竊取前開他人之動產
    機車1部，得手後隨即騎乘離去，以供己代步使用。嗣於100
    年10月24日晚上10時25分許，溫著章騎乘上開竊得之機車，
    在臺南市永康區○○○路56號前為警查獲並悉上情。
二、案經臺南市政府警察局永康分局移送偵辨。
        證據並所犯法條
一、證據清單及待證事實
┌──┬───────────┬────────────┐
│編號│證據名稱              │待證事實                │
├──┼───────────┼────────────┤
│ 1  │被告於警詢及偵查中之自│全部犯罪事實。          │
│    │白                    │                        │
├──┼───────────┼────────────┤
│ 2  │搜索扣押筆錄、扣押物品│被告有竊取被害人所有之上│
│    │目錄表、贓物認領保管單│開機車之事實。          │
│    │各1 紙                │                        │
├──┼───────────┼────────────┤
│ 3  │被害人蔡瓊雯於警詢中之│被害人所有之上揭機車於前│
│    │指述                  │開時地失竊之事實。      │
├──┼───────────┼────────────┤
│ 4  │臺南市政府警察局車輛協│被害人所有之上揭機車於前│
│    │尋電腦輸入單1紙       │開時地失竊之事實。      │
├──┼───────────┼────────────┤
│ 5  │查獲照片4張           │被告有竊取被害人所有之上│
│    │                      │開機車之事實。          │
└──┴───────────┴────────────┘
二、所犯法條
    核被告所為，係涉犯刑法第320 條第1 項竊盜罪嫌。又被告
    有犯罪事實欄所載之科刑紀錄，有本署刑案資料查註紀錄表
    在卷可考，其於5 內故意再犯本件之罪嫌，為累犯，請應依
    刑法第47條第1 項規定加重其刑。
三、依刑事訴訟法第251條第1項提起公訴。
    此  致
臺灣臺南地方法院
中    華    民    國   100    年    11    月    28    日
                       檢察官    陳 建 弘
                                 陳 照 世
本件證明與原本無異
中    華    民    國   100    年    12    月    1     日
                       書記官    戴 清 文
（本院按下略）